【裁判字號】    98,易,914
【裁判日期】    990128
【裁判案由】    詐欺
【裁判全文】
臺灣桃園地方法院刑事判決               98年度易字第914號
公  訴  人  臺灣桃園地方法院檢察署檢察官
被      告  乙○○
選任辯護人  莊守禮律師
上列被告因詐欺案件，經檢察官提起公訴（98年度偵緝字第433
號）及移送併辦（98年度偵字第28377 號），本院判決如下︰
    主  文
乙○○連續意圖供行使之用，而偽造有價證券，處有期徒刑參年
陸月。未扣案之如附表一編號184 至191 所示之支票計捌張，均
沒收。
    事  實
一、乙○○與劉瑞美（業經臺灣高等法院以95年度上訴字第494
    號判處有期徒刑1 年6 月確定）於民國89年間因分別經營健
    康食品與藥品之經銷生意，即陸續持自身簽發之遠期支票向
    丙○○周轉現金並如期兌現，而於91年1 月間某日，丙○○
    因持有乙○○、劉瑞美簽發之支票過多，恐遭跳票，便要求
    乙○○、劉瑞美持與其等有業務往來之客票始願意繼續借款
    ，而乙○○、劉瑞美明知其等所營之健康食品與藥品經銷生
    意已呈停滯狀態，並無法提出與其等有業務往來之較大面額
    客票繼續向丙○○借得款項，竟為營造其等經銷生意甚佳、
    債信良好之假象以取信丙○○而使丙○○願意繼續借款，遂
    共同基於意圖為自己不法所有之概括犯意聯絡，向丙○○佯
    稱其等分別經營之健康食品與藥品經銷生意甚佳，而其等所
    收貨款均為轄內醫院、診所或藥局（房）等通路商所簽發之
    遠期支票，並陸續於持非與其等有業務往來之謝玉蘭、楊進
    祥、蕭文輝、黃信淳、楊進揚、甲○○等人之支票向丙○○
    借款時，謊稱謝玉蘭係桃園醫院藥劑師、楊進祥係竹東榮民
    醫院及中壢天晟醫院醫師、蕭文輝係竹東榮民醫院及中壢華
    揚醫院醫師、楊進揚係中壢市某中醫診所負責人、黃信淳及
    甲○○係中醫師等情，致丙○○信以為真而同意借款，乙○
    ○、劉瑞美於借得款項後，旋將借得款項用以兌現前所持以
    向丙○○借款而即將屆期之支票，反覆以此方式，而使丙○
    ○不疑有他誤信乙○○、劉瑞美所持謝玉蘭、楊進祥、蕭文
    輝、黃信淳、楊進揚、甲○○等人之支票均為與其等有業務
    往來之客票及其等債信良好之假象，而願意繼續借款。迨91
    年12月底，乙○○、劉瑞美2 人復持謝玉蘭所簽借與劉瑞美
    之如附表一編號1 至15、118 等支票，與另借自楊進祥、蕭
    文輝、黃信淳、楊進揚等人之如附表一編號16至117 、119
    至183 之空白支票，分別填寫發票日、金額，及乙○○另基
    於意圖供行使之用而偽造有價證券與盜用印章之概括犯意，
    於未得其配偶甲○○之同意或授權下，分別於附表一編號18
    4 至191 所示之支票發票人欄位盜蓋甲○○之印章及偽填發
    票日期及金額而偽造如附表一編號184 至191 所示之支票，
    並由乙○○、劉瑞美2 人於支票背面共同背書，而向丙○○
    詐借新臺幣（下同）55,201,200元，並先後匯入乙○○設於
    新竹國際商業銀行金陵分行帳號00000000號帳戶及劉瑞美設
    於新竹國際商業銀行平鎮分行帳號000000000 號帳戶，屆期
    經丙○○提示附表一所示之支票，均遭退票，始知受騙。
二、案經告訴人丙○○訴由臺灣桃園地方法院檢察署檢察官偵查
    起訴。
    理  由
一、證據能力方面：
（一）按被告以外之人於審判外之陳述，雖不符前4 條之規定，
      而經當事人於審判程序同意作為證據，法院審酌該言詞陳
      述或書面陳述作成時之情況，認為適當者，亦得為證據；
      當事人、代理人或辯護人於法院調查證據時，知有第159
      條第1 項不得為證據之情形，而未於言詞辯論終結前聲明
      異議者，視為有前項之同意，刑事訴訟法第159 條之5 定
      有明文。經查，本案所引用之供述證據，經本院依法踐行
      調查證據程式，檢察官、被告、辯護人均不爭執證據之證
      據能力，且迄本院言詞辯論終結前未就證據之證據能力聲
      明異議，又查無依法應排除其證據能力之情形，是後述所
      引用供述證據之證據能力均無疑義，依法自有證據能力，
      均得作為本案證據。
（二）卷附之支票及退票理由單共200 張、法務部票據信用資訊
      連結作業查詢明細表（見92年度偵字第13674 號卷一第10
      0 至232 頁，卷二第6 至23頁），華南商業銀行竹東分行
      93年2 月10日覆函暨其附件楊進祥、蕭文輝之支票存款帳
      戶之開戶申請書影本各1 份，中國農民銀行中壢分行93年
      2 月12日覆函暨其附件楊進祥之支票存款帳戶之開戶申請
      書影本，華南商業銀行壢昌分行93年2 月12日覆函暨其附
      件楊進祥之支票存款帳戶之開戶資料，桃園縣平鎮市農會
      93年2 月12日覆函暨其附件乙○○、楊進揚之支票存款帳
      戶開戶資料各1 份，萬泰商業銀行中壢分行93年2 月24日
      覆函暨其附件楊進祥、蕭文輝、楊進揚之支票存款帳戶之
      開戶申請書影本各1 份（見92年度偵字第13674 號卷二第
      31、36至55頁），台北富邦商業銀行中壢分行96年4 月13
      日覆函暨其附件甲○○申請票據之資料（見96年度偵緝字
      第347 號卷第63至86頁），被告乙○○於新竹國際商業銀
      行金陵分行及桃園平鎮市農會帳戶之資金往來明細（見92
      年度偵字第13674 號卷三第192 至203 頁、第233 至235
      頁，98年度偵緝字第443 號卷第31至49頁），共同被告劉
      瑞美於新竹國際商業銀行平鎮分行帳戶之資金往來明細（
      見92年度偵字第13674 號卷三第205 至231 頁），被告乙
      ○○於92年3 至5 月應收帳款明細表（見98年度偵緝字第
      443 號卷第61至65頁）等物，均與本案具有自然關聯性，
      復屬書證性質，且查無事證足認有違背法定程式或經偽造
      、變造所取得之情事，況公訴人、被告、辯護人對此部分
      之證據能力亦不爭執，是堪認均有證據能力。
二、訊據被告乙○○固坦承與共同被告劉瑞美持附表一所示發票
    人之遠期支票，經其等2 人於支票背面共同背書後向告訴人
    丙○○調借現款，且附表一編號184 至191 所示發票人甲○
    ○之支票係在未告知甲○○下自行填載及蓋用甲○○之印章
    等情不諱，惟矢口否認有詐欺取財及偽造有價證券復持以行
    使等犯行，辯稱：伊因經營健康食品之經銷，而自89年起就
    與告訴人丙○○有票據借貸之金錢往來，伊並沒有向告訴人
    丙○○騙說票主係醫師、藥劑師或藥商，是告訴人說只要拿
    客票就願意借款，伊才會拿楊進揚等人的支票向丙○○借款
    ，後來是因為丙○○不繼續借款，所以前面開的票就沒辦法
    兌現，以致於連續跳票，又家中開銷都是伊在處理，甲○○
    將支票交給伊並沒有就支票如何使用做約定，伊是基於夫妻
    生活互信而簽發甲○○之支票，伊並無偽造有價證券之犯意
    云云。
三、本件被告乙○○與共同被告劉瑞美於91年1 月間起，陸續持
    謝玉蘭、楊進祥、蕭文輝、黃信淳、楊進揚、甲○○等人之
    支票向丙○○借款，並以新開的支票付息換取現金來兌現原
    來借款之支票，而於91年12月底後，復持附表一所示發票人
    之支票，向告訴人丙○○借得款項，惟上開支票屆期均未兌
    現而退票等情，已據被告乙○○供認不諱，核與共同被告劉
    瑞美於檢察官訊問時供述及證人即告訴人丙○○於本院審理
    時指訴情節相符，並有卷附之支票及退票理由單共200 張、
    法務部票據信用資訊連結作業查詢明細表在卷可稽（見92年
    度偵字第13674 號卷一第100 至232 頁，卷二第6 至23頁）
    ，足堪採信。是本件所應審究者厥為：（一）附表一編號18
    4 至191 所示發票人甲○○之支票是否為被告林秀琴未經甲
    ○○之同意而簽發；（二）被告乙○○與劉瑞美有無向丙○
    ○佯稱所持以借款之發票人謝玉蘭等人之支票均係與其等有
    業務往來之醫師、藥劑師所開立之支票，而致丙○○陷於錯
    誤借款。經查：
（一）參酌證人甲○○於檢察事務官詢問及檢察官訊問時證述：
      伊有時候會跟書商批書需要簽發票據，所以有向中壢中北
      路的富邦銀行申請票據，伊是將票據放在家裡，有時候有
      同意被告使用伊的支票，但伊並沒有授權被告簽發票據給
      丙○○，伊也不知道被告開伊的票給丙○○等語（見96年
      度偵緝字第347 號卷第57至58頁，98年度偵緝字第84至85
      頁），足見證人甲○○就被告簽發其票據而持向告訴人丙
      ○○借款一情並不知悉，且並未授權被告得以簽發其所申
      請之支票持向告訴人丙○○借款，是被告向告訴人丙○○
      借款時所持如附表一編號184 至191 所示發票人甲○○之
      支票，係於未取得甲○○之同意或授權之情況下，擅自虛
      偽填載票據內容並蓋用甲○○之印章，已臻明確。
（二）被告之辯護人雖以：被告跟甲○○從未就支票如何使用做
      約定，且甲○○之支票都由被告在使用，是被告係延續其
      與甲○○之夫妻生活互信而簽發上開票據，主觀上並無偽
      造有價證券之犯意存在等語置辯，惟被告於本院審理時供
      述：甲○○是因為做生意而申請支票，甲○○做生意的開
      銷部分，如購買書本要付款給廠商時會請伊幫忙開支票，
      但甲○○並沒有說伊可以隨便開甲○○的支票，且甲○○
      並不知道伊有開甲○○的支票去借錢，所以甲○○並沒有
      同意伊可以開甲○○的支票去借款等語（見本院99年1 月
      13日審判筆錄第3 至4 頁），益徵被告於簽發上開支票時
      實已知悉甲○○申請之支票僅同意被告就有關甲○○做生
      意之部分有簽發之權限，並無授權被告得簽發支票而向他
      人借款之情事，被告於未事先告知甲○○，並取得甲○○
      之同意或授權下，擅自虛開甲○○之支票持向丙○○借款
      ，其主觀上自有偽造有價證券之犯意存在無訛，被告之辯
      護人上開辯解，顯無足信。綜上，被告乙○○上開偽造有
      價證券之犯行，事證明確，足堪認定。
（三）另觀諸證人即告訴人丙○○於本院審理時證述：被告與劉
      瑞美一開始是用其等個人的票向伊借款，都是借幾萬元至
      幾十萬元，數目都沒有很大，而於91年1 月份某日伊與被
      告及劉瑞美在中壢元化路豆漿店吃早餐時，被告及劉瑞美
      跟伊說其等生意很好，業績都是1 、2 名，因用現金進貨
      折扣比較多，伊等要利用這個機會賺一筆退休金，所以需
      要較多的現金週轉進貨，但伊因為持有被告與劉瑞美個人
      的票太多了，所以要求被告與劉瑞美不要拿自己的票而要
      拿客票來借款，被告與劉瑞美就跟伊說他們收的票都是醫
      師或藥劑師的客票，且後來被告及劉瑞美持票向伊借款時
      ，都會說這是某某醫師的票，並在車上放置大量之藥品，
      或以電話與其所稱之黃醫師、楊醫師、郭醫師、蕭醫師等
      人聯繫藥品交易之事宜，伊記得被告及劉瑞美跟伊說謝玉
      蘭是桃園醫院的藥劑師，楊進揚是中醫師，楊進祥是竹東
      榮民醫院的西醫師，蕭文輝則是在竹東執業的醫師，黃信
      淳、甲○○也都是醫師，而被告及劉瑞美幾乎都是一起來
      借款，伊為了保險起見，就會要求被告及劉瑞美均在票據
      背面簽名背書，並在實際借款人的名字上面打勾做記號，
      被告及劉瑞美一開始拿謝玉蘭等人的票向伊借款時都有兌
      現，是到92年4 月21日才開始陸續跳票等語（見本院98年
      10月22日審判筆錄第3 至12頁，98年12月9 日審判筆錄第
      3 至17頁），足徵被告與共同被告劉瑞美持謝玉蘭等人之
      支票向告訴人丙○○借款時，確有向告訴人丙○○佯稱謝
      玉蘭等人為藥劑師或醫師，並企圖營造其等所持之支票係
      來自與其等有業務往來之藥劑師、醫師等通路商，而使告
      訴人丙○○誤信其等營業狀況良好及發票人之債信良好而
      陷於錯誤如數借予款項無訛。
（四）又依證人謝玉蘭於檢察官訊問時陳稱：伊是在茶庄工作，
      並沒有向丙○○借過錢，是劉瑞美向伊借票使用等語（見
      92年度偵字第13674 號卷三第112 、122 頁）；證人楊進
      祥於檢察官訊問時陳述：伊是商號負責人，因劉瑞美對伊
      很好，伊就將2 本票據借給劉瑞美等語（見92年度偵字第
      13674 號卷三第93至94頁、第122 頁）；證人蕭文輝於檢
      察官訊問時陳述：伊並無職業，是透過楊進祥認識劉瑞美
      ，因當時伊在國外經商，是劉瑞美叫伊申請票據給劉瑞美
      使用，一開始是借1 、2 張，後來申請1 本借給劉瑞美等
      語（見92年度偵字第13674 號卷三第93至94頁、第122 頁
      ）；證人黃信淳於檢察官訊問時陳述：伊是將票交給伊母
      親劉瑞美保管，並概括授權劉瑞美簽發等語（見92年度偵
      字第13674 號卷三第122 頁）；證人楊進揚於檢察官訊問
      時亦陳述：伊是將一本25張的票借給乙○○等語（見92年
      度偵字第13674 號卷三第123 頁）；證人即共同被告劉瑞
      美於檢察官訊問時供述：謝玉蘭的票是謝玉蘭本人開給伊
      的，而楊進祥、蕭文輝的票是楊進祥、蕭文輝借給伊使用
      ，至於黃信淳的票是伊自己開的並交給乙○○使用等語（
      見92年度偵字第13674 號卷二第63頁），及被告乙○○於
      檢察事務官詢問、檢察官訊問及本院審理時供述：黃信淳
      的票是劉瑞美開好交給伊的，而蕭文輝、楊進揚的票都是
      伊向蕭文輝、楊進揚借的，蕭文輝的票有幾張是蕭文輝交
      給伊的，有幾張是劉瑞美拿給伊使用，而楊進揚的票則是
      楊進揚將空白支票本借給伊，伊借票時並不清楚蕭文輝、
      楊進揚、楊進祥、謝玉蘭等人之職業，而黃信淳是劉瑞美
      的兒子，當時好像是在開泡沫紅茶店，但這些人並沒有擔
      任醫師或藥劑師，且跟伊也沒有藥品買賣的關係等語（見
      98年度偵緝字第13至14頁、第25至27頁、第53至56頁，本
      院99年1 月13日審判筆錄第9 頁），足見被告乙○○與共
      同被告劉瑞美2 人持謝玉蘭、楊進祥、蕭文輝、黃信淳、
      楊進揚等人之支票向告訴人丙○○借款時，即已知悉謝玉
      蘭等人並非其等通路商之醫師或藥劑師，且跟其等亦沒有
      藥品交易的關係，純係其等為向告訴人丙○○借款而向謝
      玉蘭等人商借支票使用，並約定由其等負兌現之責，是其
      等所持如附表一所示謝玉蘭等人之支票自非屬其等因業務
      往來而取得之客票無訛。而被告乙○○與共同被告劉瑞美
      明知所持以向告訴人借款之支票並非其等向有業務往來之
      藥劑師、醫師等通路商所取得，且謝玉蘭等人對於上開票
      據並無清償之能力及意思，猶須由其等2 人於票據到期前
      將票款匯入謝玉蘭等人之帳戶以供兌現，卻仍向告訴人佯
      稱所持以借款之謝玉蘭等人名義支票為與其等有業務往來
      之客票，而使告訴人誤認被告與共同被告劉瑞美之藥品經
      銷生意良好，且謝玉蘭等人債信良好均有清償票款之能力
      而持續同意借款予被告及劉瑞美2 人，益徵被告與劉瑞美
      確有施用詐術而使告訴人丙○○陷於錯誤同意持續借款之
      情事。
（五）且被告乙○○於本院審理時供述：伊從90年間開始就沒有
      辦法還款給告訴人，且伊也沒有能力可以拿票額這麼大的
      客票去跟告訴人借款，因為伊賺的並沒有比借款的利息還
      多，所以必須一再向告訴人借款而使之前的支票兌現，伊
      如果老實跟告訴人說伊都是向告訴人借款來使之前的票兌
      現，告訴人就不會再借伊錢，之前的票也會跳票等語（見
      本院98年12月9 日審判筆錄第26至30頁，99年1 月13日審
      判筆錄第7 至15頁），足證被告乙○○於90年間開始，其
      實際經營藥品之收入已不足以支付向告訴人借款之本息，
      而必須一再持票據向告訴人借得款項用以兌現之前交付而
      將屆期之票據，其自可預見倘將來告訴人不願再借款時，
      將有跳票之可能，竟仍於91年1 月間當告訴人要求被告及
      共同被告劉瑞美需持有業務往來之客票才願意借款時，被
      告與共同被告劉瑞美明知其等已無清償票款之能力，且已
      無法取得足額之往來客票向告訴人借款，卻仍為使其等先
      前簽發之票據能夠兌現並培養債信而得以持續向告訴人調
      借款項週轉使用，遂陸續持發票人本身亦無能力兌現之支
      票向告訴人調借款項，其等顯有為自己不法所有之意圖甚
      明。
（六）又被告乙○○及共同被告劉瑞美向告訴人調借款項，雖有
      支付利息之事實，惟告訴人所取得之利息，均於含利息之
      支票發票日屆至前，為被告及共同被告劉瑞美再以新簽發
      之支票全數借走，已如前述，足證被告乙○○及共同被告
      劉瑞美係以新票調借款項，以兌現舊欠支票之方式向已誤
      信其等有支付能力之告訴人詐走連同前所付利息在內之全
      部款項，是告訴人雖有收取利息之名，實則一文不剩，終
      全為被告乙○○及共同被告劉瑞美再以新支票詐走至明，
      從而被告乙○○及共同被告劉瑞美係以未能兌現之支票藉
      借款為詞，向告訴人詐取財物堪予認定。
（七）又被告乙○○雖辯稱：伊並沒有向告訴人丙○○騙說票主
      係醫師、藥劑師或藥商，是告訴人說只要拿客票就願意借
      款，伊才會拿楊進揚等人的支票向丙○○借款云云。惟告
      訴人係因持有太多被告及劉瑞美個人簽發之支票，恐遭跳
      票，始要求被告乙○○與共同被告劉瑞美必須持客票始願
      意繼續借款，故而告訴人實已對其等2 人之償債能力有所
      疑慮，且告訴人對於謝玉蘭等人既不認識，自無可能於被
      告及共同被告劉瑞美2 人毫無說明支票來源之情況下即任
      意持續、大額地借款予其等2 人；況一般所稱之「客票」
      ，係指因商業交易而取得之票據而言，而此等票據因有商
      業交易原因存在而使債權人信賴發票人之兌現票據能力始
      願意讓借款人持該票調借現款，被告與共同被告劉瑞美係
      從事藥品經銷生意，自難諉為不知，是當告訴人告知被告
      及共同被告劉瑞美需持客票始願意繼續借款時，其等2 人
      自已知悉告訴人係要求其等2 人必須持與其等有業務往來
      之支票始願意繼續借款，然其等2 人卻以向他人借用空白
      支票或偽開他人支票而仍有自身擔負票據兌現責任之方式
      持向告訴人借款，而此實與其等2 人持自身簽發之票據向
      告訴人借款無異，顯與告訴人要求客票之目的有悖，亦非
      告訴人所樂見，是倘非被告及共同被告劉瑞美曾向告訴人
      佯稱上開支票之來源而使告訴人陷於錯誤，衡情告訴人自
      無可能容認被告與共同被告劉瑞美以此方式繼續向其調借
      現款。從而，被告上開辯解，顯係事後卸責之詞，委無足
      採，益徵證人即告訴人丙○○之上開證述應與事實相符，
      而堪採信。
（八）被告之辯護人雖以：共同被告劉瑞美持票向告訴人借款部
      分，與被告無涉；另被告自89年間即持甲○○、楊進揚之
      票據向告訴人借款並獲兌現，且至92年3 月3 日止計匯款
      69次，匯出總金額高達62,021,000元，告訴人如此頻繁、
      大額地將金錢借予被告，豈會毫無戒心而自甘受騙之可能
      等語置辯。然被告乙○○與共同被告劉瑞美雖係分別持支
      票向告訴人丙○○詐取現款，惟證人即告訴人丙○○於本
      院審理時業已明確證述：被告及劉瑞美幾乎都是一起來借
      款，並都有跟伊說這些票是醫生的票，伊為了保險起見，
      就會要求被告及劉瑞美均在票據背面簽名背書，並在實際
      借款人的名字上面打勾做記號，有時雖然只有1 個人來，
      但是另外1 個人也都已經先在票據上背書等語（見本院98
      年12月9 日審判筆錄第3 至17頁），且持向告訴人借款之
      票據票背均由被告乙○○及共同被告劉瑞美共同背書後始
      行交付等情，亦據被告坦承不諱，並有如附表一所示各該
      支票影本背面均有被告及共同被告劉瑞美之簽名在卷可佐
      ，足證被告與共同被告劉瑞美對於前開向告訴人丙○○詐
      欺之犯行，有犯意聯絡及行為分擔，均為共同正犯。另被
      告與共同被告劉瑞美既於91年1 月間即已無力清償對告訴
      人之借款，而向告訴人謊稱謝玉蘭等人之票據為與其等有
      業務往來之醫師、藥劑師等通路商客票，自斯時起，其等
      2 人即有施以詐術使告訴人丙○○陷於錯誤而陸續借款，
      縱期間被告與共同被告劉瑞美有兌現之情事，仍無解被告
      與共同被告劉瑞美於91年1 月間已無支付能力而陸續持謝
      玉蘭等人之支票向告訴人詐欺犯行之成立。是被告之辯護
      人上開辯解，自難作為對被告有利之認定。綜上，被告乙
      ○○上開詐欺取財之犯行，事證明確，亦堪認定。
（九）綜上所述，被告上開辯解顯係卸責之詞，委無足採。被告
      上揭偽造有價證券復持以行使及詐欺取財等犯行，事證明
      確，均應予依法論科。
四、新舊法比較適用方面：
    按本件被告行為後，刑法部分條文於94年2 月2 日修正公布
    ，並於95年7 月1 日起施行，依刑法第2 條第1 項規定，於
    法律修正後，自應為新舊法之比較適用。而所謂行為後法律
    有變更者，包括構成要件之變更而有擴張或限縮，或法定刑
    度之變更。行為後法律有無變更，端視所適用處罰之成罪或
    科刑條件之實質內容，修正前後法律所定要件有無不同而斷
    。新舊法條文內容有所修正，除其修正係無關乎要件內容之
    不同或處罰之輕重，而僅為文字、文義之修正或原有實務見
    解、法理之明文化，或僅條次之移列等無關有利或不利於行
    為人，非屬該條所指之法律有變更者，可毋庸為新舊法之比
    較，而應依一般法律適用原則，適用裁判時法外，即應適用
    刑法第2 條第1 項之規定，為「從舊從輕」之比較。而比較
    時，應就罪刑有關之事項，如共犯、未遂犯、想像競合犯、
    牽連犯、連續犯、結合犯，以及累犯加重、自首減輕及其他
    法定加減原因（如身分加減）與加減例等一切情形，綜合全
    部罪刑之結果而為比較，予以整體適用。乃因各該規定皆涉
    及犯罪之態樣、階段、罪數、法定刑得或應否加、減暨加減
    之幅度，影響及法定刑或處斷刑之範圍，各該罪刑規定須經
    綜合考量整體適用後，方能據以限定法定刑或處斷刑之範圍
    ，於該範圍內為一定刑之宣告。是宣告刑雖屬單一之結論，
    實係經綜合考量整體適用各相關罪刑規定之所得。宣告刑所
    據以決定之各相關罪刑規定，具有適用上之「依附及相互關
    聯」之特性，自須同其新舊法之適用（最高法院97年度台上
    字第37號判決要旨參照）。又如涉及裁量權行使者，須於裁
    量行使時，方有比較適用問題，如易科罰金、易服勞役、緩
    刑及保安處分之宣告等。故前述一般綜合罪刑之結果而為比
    較，以決定罪刑之適用時，不就易科罰金等列為比較，必須
    已決定為緩刑、保安處分之宣告，所處之刑得易科罰金或易
    服勞役時，始就各該緩刑等部分決定其適用標準，此部分得
    予割裂適用，是為例外。就易科罰金、易服勞役而言，則應
    依修正後刑法第2 條第1 項規定，分別適用最有利於行為人
    之法律（最高法院95年度臺上字第5125、5343、6171號判決
    意旨參照）。茲就與本案相關之論罪科刑修正法條之比較適
    用情形分述如下：
（一）關於刑法第201 條第1 項之偽造有價證券罪、刑法第339
      條第1 項之詐欺取財罪之罰金法定刑之最低度部分，依95
      年7 月1 日修正施行前刑法第33條第5 款規定為銀元1 元
      以上，依罰金罰鍰提高標準條例第1 條前段提高為10倍，
      提高後再折算新臺幣為30元以上，而依95年7 月1 日修正
      施行後刑法第33條第5 款則修正為新臺幣1,000 元以上，
      以百元計算，而該修正自會影響法定刑或處斷刑之範圍，
      自屬行為後法律有變更，應有新舊法比較適用問題。經比
      較修正前後刑法，關於罰金刑最低度部分，以95年7 月1
      日修正施行前刑法之規定較有利於被告。
（二）修正前刑法第28條規定：「二人以上共同實施犯罪之行為
      者，皆為正犯。」，修正後刑法第28條規定：「二人以上
      共同實行犯罪之行為者，皆為正犯。」，修正後刑法第28
      條雖將舊法之「實施」修正為「實行」，已修正限縮於共
      同實行犯罪行為者始成立共同正犯，排除陰謀共同正犯、
      預備共同正犯。惟本案被告與共同被告劉瑞美就本件犯行
      係行為共同正犯態樣，無論依修正前或修正後之刑法第28
      條規定，均為正犯，對被告而言，適用修正前後之規定並
      無不同，自無新舊法比較適用之問題。
（三）刑法第56條連續犯之規定，業於94年1 月7 日修正公布刪
      除，並於95年7 月1 日施行，因行為後新法業已刪除連續
      犯之規定，此刪除雖非犯罪構成要件之變更，但顯已影響
      行為人刑罰之法律效果，自屬法律有變更，應為新舊法之
      比較適用，而依刑法第2 條第1 項規定，比較新、舊法結
      果，以適用行為時法律即舊法論以連續犯，較有利於被告
      。
（四）另刑法第55條有關牽連犯之規定業已刪除，除法理上合於
      接續犯、包括一罪之情形仍可認為構成單一之犯罪外，其
      於數犯罪行為之情形，即應依刑法第51條之規定予以分論
      併罰，此刪除雖非犯罪構成要件之變更，但顯已影響行為
      人刑罰之法律效果，自屬法律有變更，復修正前刑法得論
      以牽連犯從一重處斷，則被告所犯偽造有價證券及詐欺取
      財等罪，本得就其方法結果之行為所犯他罪名從一重處斷
      ，然依修正後刑法規定應併合處罰，自以行為時法有利於
      被告。
（五）關於沒收部分，雖亦有修正，惟沒收為從刑，從屬於主刑
      ，除法律有特別規定者外，依主刑所適用之法律。
（六）經整體綜合比較之結果，以行為時之上開法律有利於被告
      ，依修正後刑法第2 條第1 項前段之規定，均應適用行為
      時之法律。
五、論罪科刑方面：
（一）被告偽造附表一編號184 至191 所示發票人甲○○之支票
      部分，核係犯刑法第201 條第1 項之偽造有價證券罪。被
      告盜用甲○○印章於附表一編號184 至191 所示支票上之
      行為，為偽造有價證券之部分行為，其行使偽造有價證券
      之低度行為為偽造之高度行為所吸收，均不另論罪。
（二）又被告與共同被告劉瑞美持謝玉蘭等人之支票向告訴人丙
      ○○調借款項，致丙○○陷於錯誤而陸續借款，嗣後附表
      一所示之支票未獲兌現之犯行，核係犯刑法第339 條第1
      項之詐欺取財罪。
（三）被告就上揭詐欺取財之犯行，與劉瑞美具有犯意之聯絡及
      行為之分擔，應論以共同正犯。
（四）被告多次偽造甲○○之支票及陸續持謝玉蘭、楊進祥、蕭
      文輝、黃信淳、楊進揚、甲○○等人之支票對告訴人行詐
      ，時間緊接、所犯構成要件相同，顯係基於概括犯意反覆
      為之，應依修正前刑法第56條連續犯之規定分別論以一罪
      ，並加重其刑。
（五）又被告所犯上開偽造有價證券罪及詐欺取財罪，均係為達
      其不法所有之目的，有方法結果之牽連關係，應依修正前
      刑法第55條後段之規定，從一重之偽造有價證券罪論處。
（六）爰審酌被告明知已無力兌現前所簽發持以向告訴人丙○○
      借款之票據，竟為能持續向告訴人丙○○取得借款用以兌
      現即將屆期之票據以維護債信，而向告訴人佯稱所持之謝
      玉蘭等人支票係與其有業務往來之醫師、藥劑師客票，致
      告訴人陷於錯誤而陸續借款，使告訴人丙○○所受之損害
      日益遽增，所為非是，且被告於案發後避不見面，未能勇
      於承認錯誤，態度難徵良可，復兼衡其犯罪之手段、素行
      、生活狀況、智識程度、未與告訴人成立和解及犯後態度
      等一切情狀，量處如主文所示之刑，以示懲儆。至公訴人
      雖就被告具體求處有期徒刑8 年4 月，惟本院審酌前揭各
      情，認公訴人上開求刑似嫌過重，而應以主文所示之刑為
      妥適，附此敘明。
（七）另偽造之如附表一編號184 至191 號所示發票人甲○○之
      支票（影本附於92年度偵字第13674 號卷一第174 至181
      頁），為偽造之有價證券，雖未扣案，仍應不問屬於被告
      與否，依刑法第205 條宣告沒收之。
六、不另為無罪之諭知方面：
（一）公訴意旨另略以：被告乙○○於民國91年間，明知所經營
      之藥品經銷生意呈停滯狀態，已無支付能力償還對債權人
      丙○○所負之千萬元債務與月息約2 分之巨額利息負擔，
      竟與劉瑞美共同基於意圖為自己不法所有之概括犯意，自
      同年 1月間某日起，在桃園縣中壢市○○路，向丙○○佯
      稱其等分別經營之健康食品與藥品經銷生意甚佳，所收貨
      款均為轄內醫院、診所或藥局（房）等通路商所簽發之遠
      期支票，為進貨之需亟待現金週轉，致丙○○信以為真，
      劉瑞美與乙○○乃謊稱友人林天育（原名林書育）係竹東
      鎮某藥局藥師、劉瑞美兒子黃信淳係中醫師等語，致使丙
      ○○因信賴醫師票信而不疑有他，於收受附表二各編號所
      示之支票，向丙○○詐得款項，迨92年4 月21日起，丙○
      ○所存入託收之支票遭退票，乙○○亦去向不明，追查後
      始知林書育、黃信淳等人均非醫師，始知受騙，因認被告
      上揭所為另涉犯刑法第339 條第1 項之詐欺取財罪嫌等語
      。
（二）按犯罪事實應依證據認定之，無證據不得認定犯罪事實，
      不能證明被告犯罪者，應諭知無罪之判決，刑事訴訟法第
      154 條第2 項、第301 條第1 項分別定有明文。又犯罪事
      實之認定，應憑證據，如未能發現相當證據，或證據不足
      以證明，自不能以推測或擬制之方法，作為裁判基礎，最
      高法院40年台上字第86號判例著有明文；且認定犯罪事實
      所憑之證據，雖不以直接證據為限，間接證據亦包括在內
      ，然而無論直接證據或間接證據，其為訴訟上之證明，須
      於通常一般之人均不致有所懷疑，而得確信其為真實之程
      度者，始得據為有罪之認定，倘其證明尚未達到此一程度
      ，而有合理之懷疑存在而無從使事實審法院得有罪之確信
      時，即應由法院為諭知被告無罪之判決，最高法院76年台
      上字第4986號判例亦著有明文。又按刑法第339 條第1 項
      詐欺罪之成立，以意圖為自己或第三人不法所有，以詐術
      使人將本人或第三人之物交付為要件。所謂以詐術使人交
      付，必須被詐欺人因其詐術而陷於錯誤，若其所用方法，
      不能認為詐術，亦不致使人陷於錯誤，即不構成該罪，最
      高法院46年度台上字第260 號亦著有判例意旨可資參照。
      是以，必須被害人交付財物之際，行為人即有施用詐術之
      行為，始可成立。
（三）公訴人認被告涉有上揭犯行，無非係以被告之供述、證人
      劉瑞美、丙○○、林天育、黃信淳等人之證述、支票及退
      票理由單影本等為其主要論據。惟查：
 （1）就附表二編號1 至3 所示之黃信淳支票3 張部分，證人即
      告訴人丙○○於本院審理時證述：之前劉瑞美曾拿黃信淳
      的2 張支票跟伊借錢，並說這是黃醫師的票，但在這2 張
      票快要到期時，黃信淳就跑到伊家裡找伊，並說有2 張票
      在伊這裡，伊才知道黃信淳是劉瑞美的兒子，黃信淳希望
      伊不要讓這2 張票跳票，所以要向伊借34萬元讓這2 張票
      兌現，並開了附表二編號1 至3 總面額為34萬元的3 張支
      票給伊，並保證會讓這3 張票兌現，這3 張票是黃信淳為
      保持黃信淳的債信而開給伊的票，並不是被告或劉瑞美開
      給伊的等語（見本院98年10月22日審判筆錄第12頁、98年
      12月9 日審判筆錄第16頁），且觀諸卷附上開附表二編號
      1 至3 所示支票影本（見92年度偵字第13674 號卷一第48
      至50頁），亦未見被告及劉瑞美共同背書，足見附表二編
      號1 至3 所示之票據並非被告及共同被告劉瑞美持以向告
      訴人丙○○借款，自難謂被告及共同被告劉瑞美就此部分
      有何詐欺取財之犯行。
 （2）就附表二編號4 至6 所示之林書育支票3 張部分，係蕭文
      輝借自林天育而持向共同被告劉瑞美借款所交付，經共同
      被告劉瑞美及被告共同背書後，再持向告訴人丙○○調現
      終未能兌現，嗣蕭文輝因共同被告劉瑞美經濟週轉不靈，
      恐其及發票人林天育遭受持票人追償，竟以遺失票據為由
      委請林天育向付款銀行掛失，蕭文輝並因誣告罪遭本院93
      年度壢簡字第1410號判決判處拘役50日，且該3 張支票於
      林天育交付蕭文輝時已自行蓋妥發票人章等情，業據證人
      蕭文輝、林天育證述明確，並有卷附上開附表二編號4 至
      6 所示支票影本（見92年度偵字第13674 號卷一第51至53
      頁）及本院93年度壢簡字第1410號判決在卷可稽，是上開
      3 張支票無法兌現，係因蕭文輝以遺失票據為由委請林天
      育向付款銀行掛失所致，實與被告及共同被告劉瑞美自身
      之經濟狀況無涉，自難以蕭文輝與林天育間之借票糾葛而
      認被告及共同被告劉瑞美對於該3 張支票之退票應負詐欺
      罪責。且無證據證明被告及共同被告劉瑞美持上開3 張支
      票向告訴人丙○○調現時，即已知悉上開票據之來源及發
      票人林天育並無清償票款之能力，自難逕以上開3 張支票
      事後未經兌現，即遽認被告及共同被告劉瑞美就此部分有
      詐欺取財之犯行。
 （3）就附表二編號7 至9 所示之乙○○支票3 張部分，證人即
      告訴人丙○○於本院審理時證述：這3 張票是劉瑞美跟伊
      說被告乙○○欠劉瑞美錢而開給劉瑞美的，當時劉瑞美拿
      這3 張票來跟伊借錢時，並沒有說這是醫生的票等語（見
      本院98年12月9 日審判筆錄第16至17頁），且觀諸卷附上
      開附表二編號7至9所示支票影本（見92年度偵字第13674
      號卷一第54至56頁），亦未見被告之背書，足見共同被告
      劉瑞美持附表二編號7 至9 所示之票據向告訴人丙○○借
      款，並無謊稱為醫師簽發之票據而使告訴人丙○○陷於錯
      誤而借款，自難逕以上開3 張支票事後未經兌現，即遽認
      被告及共同被告劉瑞美就此部分亦有詐欺取財之犯行。
 （4）此外，亦查無其他積極確切之證據足以證明被告確有如前
      揭公訴意旨所指詐欺取財犯行，則依上開說明，自難認被
      告此部分所為另成立詐欺取財罪。惟上揭公訴意旨認與被
      告所犯前開經論罪科刑之偽造有價證券及詐欺取財犯行，
      具裁判上一罪之牽連、連續犯關係，爰不另為無罪之諭知
      。
據上論斷，應依刑事訴訟法第299 條第1 項前段，修正後刑法第
2 條第1 項前段，刑法第201 條第1 項、第2 項、第339 條第1
項，修正前刑法第28條、第55條、第56條、第205 條，判決如主
文。
本案經檢察官徐文豪到庭執行職務。
中    華    民    國    99    年     1    月    28    日
                    刑事第十二庭審判長法  官  魏  于  傑
                                      法  官  許  雅  婷
                                      法  官  羅  國  鴻
以上正本證明與原本無異。
如不服本判決，應於判決送達後10日內向本院提出上訴狀（應附
繕本），其未敘述上訴理由者，應於上訴期間屆滿後20日內補提
理由書狀於本院，上訴於臺灣高等法院。
                                      書記官  戴  育  萍
中    華    民    國    99    年    2     月    1     日
【論罪科刑法條】
中華民國刑法第201條
意圖供行使之用，而偽造、變造公債票、公司股票或其他有價證
券者，處3 年以上10年以下有期徒刑，得併科3 千元以下罰金。
行使偽造、變造之公債票、公司股票或其他有價證券，或意圖供
行使之用，而收集或交付於人者，處1 年以上7 年以下有期徒刑
，得併科3 千元以下罰金。
中華民國刑法第339條
意圖為自己或第三人不法之所有，以詐術使人將本人或第三人之
物交付者，處5 年以下有期徒刑、拘役或科或併科1 千元以下罰
金。
以前項方法得財產上不法之利益或使第三人得之者，亦同。
前二項之未遂犯罰之。
附表一（劉瑞美、乙○○所交付之支票明細表）︰
┌──┬───┬─────┬──────┬─────┬────┬────┐
│編號│發票人│金  額    │付 款  銀 行│帳      號│票    號│發 票 日│
├──┼───┼─────┼──────┼─────┼────┼────┤
│1   │謝玉蘭│12萬6 千元│聯邦商業銀行│000000000 │0000000 │92.4.30 │
│    │      │          │中壢分行    │          │        │        │
├──┼───┼─────┼──────┼─────┼────┼────┤
│2   │謝玉蘭│11萬元    │聯邦商業銀行│000000000 │0000000 │92.5.5  │
│    │      │          │中壢分行    │          │        │        │
├──┼───┼─────┼──────┼─────┼────┼────┤
│3   │謝玉蘭│10萬元    │臺灣中小企業│15761     │0000000 │92.4.26 │
│    │      │          │銀行內壢分行│          │        │        │
├──┼───┼─────┼──────┼─────┼────┼────┤
│4   │謝玉蘭│16萬元    │臺灣中小企業│15761     │0000000 │92.4.30 │
│    │      │          │銀行內壢分行│          │        │        │
├──┼───┼─────┼──────┼─────┼────┼────┤
│5   │謝玉蘭│15萬元    │臺灣中小企業│15761     │0000000 │92.5.10 │
│    │      │          │銀行內壢分行│          │        │        │
├──┼───┼─────┼──────┼─────┼────┼────┤
│6   │謝玉蘭│34萬元    │臺灣中小企業│15761     │0000000 │92.5.14 │
│    │      │          │銀行內壢分行│          │        │        │
├──┼───┼─────┼──────┼─────┼────┼────┤
│7   │謝玉蘭│15萬元    │臺灣中小企業│15761     │0000000 │92.5.14 │
│    │      │          │銀行內壢分行│          │        │        │
├──┼───┼─────┼──────┼─────┼────┼────┤
│8   │謝玉蘭│35萬元    │臺灣中小企業│15761     │0000000 │92.5.16 │
│    │      │          │銀行內壢分行│          │        │        │
├──┼───┼─────┼──────┼─────┼────┼────┤
│9   │謝玉蘭│35萬元    │臺灣中小企業│15761     │0000000 │92.5.21 │
│    │      │          │銀行內壢分行│          │        │        │
├──┼───┼─────┼──────┼─────┼────┼────┤
│10  │謝玉蘭│35萬元    │臺灣中小企業│15761     │0000000 │92.5.23 │
│    │      │          │銀行內壢分行│          │        │        │
├──┼───┼─────┼──────┼─────┼────┼────┤
│11  │謝玉蘭│32萬元    │臺灣中小企業│15761     │0000000 │92.5.24 │
│    │      │          │銀行內壢分行│          │        │        │
├──┼───┼─────┼──────┼─────┼────┼────┤
│12  │謝玉蘭│36萬元    │臺灣中小企業│15761     │0000000 │92.5.26 │
│    │      │          │銀行內壢分行│          │        │        │
├──┼───┼─────┼──────┼─────┼────┼────┤
│13  │謝玉蘭│17萬元    │臺灣中小企業│15761     │0000000 │92.5.27 │
│    │      │          │銀行內壢分行│          │        │        │
├──┼───┼─────┼──────┼─────┼────┼────┤
│14  │謝玉蘭│34萬元    │臺灣中小企業│15761     │0000000 │92.6.15 │
│    │      │          │銀行內壢分行│          │        │        │
├──┼───┼─────┼──────┼─────┼────┼────┤
│15  │謝玉蘭│38萬元    │臺灣中小企業│15761     │0000000 │92.6.17 │
│    │      │          │銀行內壢分行│          │        │        │
├──┼───┼─────┼──────┼─────┼────┼────┤
│16  │楊進祥│38萬元    │中國農民銀行│158126    │0000000 │92.5.6  │
│    │      │          │中壢分行    │          │        │        │
├──┼───┼─────┼──────┼─────┼────┼────┤
│17  │楊進祥│35萬元    │中國農民銀行│158126    │0000000 │92.6.18 │
│    │      │          │中壢分行    │          │        │        │
├──┼───┼─────┼──────┼─────┼────┼────┤
│18  │楊進祥│28萬元    │中國農民銀行│158126    │0000000 │92.6.25 │
│    │      │          │中壢分行    │          │        │        │
├──┼───┼─────┼──────┼─────┼────┼────┤
│19  │楊進祥│38萬元    │萬泰商業銀行│000000000 │0000000 │92.4.22 │
│    │      │          │中壢分行    │          │        │        │
├──┼───┼─────┼──────┼─────┼────┼────┤
│20  │楊進祥│34萬元    │萬泰商業銀行│000000000 │0000000 │92.4.28 │
│    │      │          │中壢分行    │          │        │        │
├──┼───┼─────┼──────┼─────┼────┼────┤
│21  │楊進祥│38萬元    │萬泰商業銀行│000000000 │0000000 │92.4.30 │
│    │      │          │中壢分行    │          │        │        │
├──┼───┼─────┼──────┼─────┼────┼────┤
│22  │楊進祥│24萬元    │萬泰商業銀行│000000000 │0000000 │92.4.30 │
│    │      │          │中壢分行    │          │        │        │
├──┼───┼─────┼──────┼─────┼────┼────┤
│23  │楊進祥│32萬元    │萬泰商業銀行│000000000 │0000000 │9.05.12 │
│    │      │          │中壢分行    │          │        │        │
├──┼───┼─────┼──────┼─────┼────┼────┤
│24  │楊進祥│26萬元    │萬泰商業銀行│000000000 │0000000 │92.5.13 │
│    │      │          │中壢分行    │          │        │        │
├──┼───┼─────┼──────┼─────┼────┼────┤
│25  │楊進祥│36萬元    │萬泰商業銀行│000000000 │0000000 │92.5.20 │
│    │      │          │中壢分行    │          │        │        │
├──┼───┼─────┼──────┼─────┼────┼────┤
│26  │楊進祥│14萬元    │萬泰商業銀行│000000000 │0000000 │92.5.20 │
│    │      │          │中壢分行    │          │        │        │
├──┼───┼─────┼──────┼─────┼────┼────┤
│27  │楊進祥│28萬元    │萬泰商業銀行│000000000 │0000000 │92.5.28 │
│    │      │          │中壢分行    │          │        │        │
├──┼───┼─────┼──────┼─────┼────┼────┤
│28  │楊進祥│38萬元    │萬泰商業銀行│000000000 │0000000 │92.5.30 │
│    │      │          │中壢分行    │          │        │        │
├──┼───┼─────┼──────┼─────┼────┼────┤
│29  │楊進祥│27萬元    │萬泰商業銀行│000000000 │0000000 │92.5.30 │
│    │      │          │中壢分行    │          │        │        │
├──┼───┼─────┼──────┼─────┼────┼────┤
│30  │楊進祥│25萬元    │萬泰商業銀行│000000000 │0000000 │92.6.6  │
│    │      │          │中壢分行    │          │        │        │
├──┼───┼─────┼──────┼─────┼────┼────┤
│31  │楊進祥│32萬元    │萬泰商業銀行│000000000 │0000000 │92.6.9  │
│    │      │          │中壢分行    │          │        │        │
├──┼───┼─────┼──────┼─────┼────┼────┤
│32  │楊進祥│28萬元    │萬泰商業銀行│000000000 │0000000 │92.6.12 │
│    │      │          │中壢分行    │          │        │        │
├──┼───┼─────┼──────┼─────┼────┼────┤
│33  │楊進祥│32萬元    │萬泰商業銀行│000000000 │0000000 │92.6.13 │
│    │      │          │中壢分行    │          │        │        │
├──┼───┼─────┼──────┼─────┼────┼────┤
│34  │楊進祥│24萬元    │萬泰商業銀行│000000000 │0000000 │92.6.22 │
│    │      │          │中壢分行    │          │        │        │
├──┼───┼─────┼──────┼─────┼────┼────┤
│35  │楊進祥│18萬元    │萬泰商業銀行│000000000 │0000000 │92.6.24 │
│    │      │          │中壢分行    │          │        │        │
├──┼───┼─────┼──────┼─────┼────┼────┤
│36  │楊進祥│29萬元    │萬泰商業銀行│000000000 │0000000 │92.6.24 │
│    │      │          │中壢分行    │          │        │        │
├──┼───┼─────┼──────┼─────┼────┼────┤
│37  │楊進祥│32萬元    │萬泰商業銀行│000000000 │0000000 │92.7.11 │
│    │      │          │中壢分行    │          │        │        │
├──┼───┼─────┼──────┼─────┼────┼────┤
│38  │楊進祥│34萬元    │萬泰商業銀行│000000000 │0000000 │92.7.14 │
│    │      │          │中壢分行    │          │        │        │
├──┼───┼─────┼──────┼─────┼────┼────┤
│39  │楊進祥│36萬元    │萬泰商業銀行│000000000 │0000000 │92.7.25 │
│    │      │          │中壢分行    │          │        │        │
├──┼───┼─────┼──────┼─────┼────┼────┤
│40  │楊進祥│25萬元    │華南商業銀行│000000000 │0000000 │92.4.20 │
│    │      │          │竹東分行    │          │        │        │
├──┼───┼─────┼──────┼─────┼────┼────┤
│41  │楊進祥│38萬元    │華南商業銀行│000000000 │0000000 │92.4.25 │
│    │      │          │竹東分行    │          │        │        │
├──┼───┼─────┼──────┼─────┼────┼────┤
│42  │楊進祥│38萬元    │華南商業銀行│000000000 │0000000 │92.4.25 │
│    │      │          │竹東分行    │          │        │        │
├──┼───┼─────┼──────┼─────┼────┼────┤
│43  │楊進祥│42萬元    │華南商業銀行│000000000 │0000000 │92.4.30 │
│    │      │          │竹東分行    │          │        │        │
├──┼───┼─────┼──────┼─────┼────┼────┤
│44  │楊進祥│38萬元    │華南商業銀行│000000000 │0000000 │92.5.9  │
│    │      │          │竹東分行    │          │        │        │
├──┼───┼─────┼──────┼─────┼────┼────┤
│45  │楊進祥│34萬元    │華南商業銀行│000000000 │0000000 │92.5.9  │
│    │      │          │竹東分行    │          │        │        │
├──┼───┼─────┼──────┼─────┼────┼────┤
│46  │楊進祥│28萬元    │華南商業銀行│000000000 │0000000 │92.5.9  │
│    │      │          │竹東分行    │          │        │        │
├──┼───┼─────┼──────┼─────┼────┼────┤
│47  │楊進祥│32萬元    │華南商業銀行│000000000 │0000000 │92.5.13 │
│    │      │          │竹東分行    │          │        │        │
├──┼───┼─────┼──────┼─────┼────┼────┤
│48  │楊進祥│32萬元    │華南商業銀行│000000000 │0000000 │92.5.14 │
│    │      │          │竹東分行    │          │        │        │
├──┼───┼─────┼──────┼─────┼────┼────┤
│49  │楊進祥│34萬元    │華南商業銀行│000000000 │0000000 │92.5.22 │
│    │      │          │竹東分行    │          │        │        │
├──┼───┼─────┼──────┼─────┼────┼────┤
│50  │楊進祥│37萬元    │華南商業銀行│000000000 │0000000 │92.5.22 │
│    │      │          │竹東分行    │          │        │        │
├──┼───┼─────┼──────┼─────┼────┼────┤
│51  │楊進祥│36萬元    │華南商業銀行│000000000 │0000000 │92.5.23 │
│    │      │          │竹東分行    │          │        │        │
├──┼───┼─────┼──────┼─────┼────┼────┤
│52  │楊進祥│38萬元    │華南商業銀行│000000000 │0000000 │92.5.27 │
│    │      │          │竹東分行    │          │        │        │
├──┼───┼─────┼──────┼─────┼────┼────┤
│53  │楊進祥│32萬元    │華南商業銀行│000000000 │0000000 │92.6.5  │
│    │      │          │竹東分行    │          │        │        │
├──┼───┼─────┼──────┼─────┼────┼────┤
│54  │楊進祥│31萬元    │華南商業銀行│000000000 │0000000 │92.6.13 │
│    │      │          │竹東分行    │          │        │        │
├──┼───┼─────┼──────┼─────┼────┼────┤
│55  │楊進祥│29萬元    │華南商業銀行│000000000 │0000000 │92.6.27 │
│    │      │          │竹東分行    │          │        │        │
├──┼───┼─────┼──────┼─────┼────┼────┤
│56  │楊進祥│36萬元    │華南商業銀行│000000000 │0000000 │92.4.24 │
│    │      │          │壢昌分行    │          │        │        │
├──┼───┼─────┼──────┼─────┼────┼────┤
│57  │楊進祥│38萬元    │華南商業銀行│000000000 │0000000 │92.4.25 │
│    │      │          │壢昌分行    │          │        │        │
├──┼───┼─────┼──────┼─────┼────┼────┤
│58  │楊進祥│34萬元    │華南商業銀行│000000000 │0000000 │92.5.6  │
│    │      │          │壢昌分行    │          │        │        │
├──┼───┼─────┼──────┼─────┼────┼────┤
│59  │楊進祥│38萬元    │華南商業銀行│000000000 │0000000 │92.5.12 │
│    │      │          │壢昌分行    │          │        │        │
├──┼───┼─────┼──────┼─────┼────┼────┤
│60  │楊進祥│31萬元    │華南商業銀行│000000000 │0000000 │92.5.12 │
│    │      │          │壢昌分行    │          │        │        │
├──┼───┼─────┼──────┼─────┼────┼────┤
│61  │楊進祥│36萬元    │華南商業銀行│000000000 │0000000 │92.5.19 │
│    │      │          │壢昌分行    │          │        │        │
├──┼───┼─────┼──────┼─────┼────┼────┤
│62  │楊進祥│32萬元    │華南商業銀行│000000000 │0000000 │92.5.21 │
│    │      │          │壢昌分行    │          │        │        │
├──┼───┼─────┼──────┼─────┼────┼────┤
│63  │楊進祥│34萬元    │華南商業銀行│000000000 │0000000 │92.5.23 │
│    │      │          │壢昌分行    │          │        │        │
├──┼───┼─────┼──────┼─────┼────┼────┤
│64  │楊進祥│16萬元    │華南商業銀行│000000000 │0000000 │92.5.23 │
│    │      │          │壢昌分行    │          │        │        │
├──┼───┼─────┼──────┼─────┼────┼────┤
│65  │楊進祥│34萬元    │華南商業銀行│000000000 │0000000 │92.5.26 │
│    │      │          │壢昌分行    │          │        │        │
├──┼───┼─────┼──────┼─────┼────┼────┤
│66  │楊進祥│35萬元    │華南商業銀行│000000000 │0000000 │92.5.27 │
│    │      │          │壢昌分行    │          │        │        │
├──┼───┼─────┼──────┼─────┼────┼────┤
│67  │楊進祥│34萬元    │華南商業銀行│000000000 │0000000 │92.5.28 │
│    │      │          │壢昌分行    │          │        │        │
├──┼───┼─────┼──────┼─────┼────┼────┤
│68  │楊進祥│35萬元    │華南商業銀行│000000000 │0000000 │92.5.31 │
│    │      │          │壢昌分行    │          │        │        │
├──┼───┼─────┼──────┼─────┼────┼────┤
│69  │楊進祥│33萬元    │華南商業銀行│000000000 │0000000 │92.5.31 │
│    │      │          │壢昌分行    │          │        │        │
├──┼───┼─────┼──────┼─────┼────┼────┤
│70  │楊進祥│29萬元    │華南商業銀行│000000000 │0000000 │92.5.31 │
│    │      │          │壢昌分行    │          │        │        │
├──┼───┼─────┼──────┼─────┼────┼────┤
│71  │楊進祥│28萬元    │華南商業銀行│000000000 │0000000 │92.6.6  │
│    │      │          │壢昌分行    │          │        │        │
├──┼───┼─────┼──────┼─────┼────┼────┤
│72  │楊進祥│32萬元    │華南商業銀行│000000000 │0000000 │92.6.9  │
│    │      │          │壢昌分行    │          │        │        │
├──┼───┼─────┼──────┼─────┼────┼────┤
│73  │楊進祥│29萬元    │華南商業銀行│000000000 │0000000 │92.6.20 │
│    │      │          │壢昌分行    │          │        │        │
├──┼───┼─────┼──────┼─────┼────┼────┤
│74  │楊進祥│32萬元    │華南商業銀行│000000000 │0000000 │92.6.27 │
│    │      │          │壢昌分行    │          │        │        │
├──┼───┼─────┼──────┼─────┼────┼────┤
│75  │蕭文輝│28萬元    │華南商業銀行│000000000 │0000000 │92.4.21 │
│    │      │          │竹東分行    │          │        │        │
├──┼───┼─────┼──────┼─────┼────┼────┤
│76  │蕭文輝│36萬元    │華南商業銀行│000000000 │0000000 │92.4.21 │
│    │      │          │竹東分行    │          │        │        │
├──┼───┼─────┼──────┼─────┼────┼────┤
│77  │蕭文輝│23萬元    │華南商業銀行│000000000 │0000000 │92.4.21 │
│    │      │          │竹東分行    │          │        │        │
├──┼───┼─────┼──────┼─────┼────┼────┤
│78  │蕭文輝│39萬元    │華南商業銀行│000000000 │0000000 │92.4.28 │
│    │      │          │竹東分行    │          │        │        │
├──┼───┼─────┼──────┼─────┼────┼────┤
│79  │蕭文輝│42萬元    │華南商業銀行│000000000 │0000000 │92.4.28 │
│    │      │          │竹東分行    │          │        │        │
├──┼───┼─────┼──────┼─────┼────┼────┤
│80  │蕭文輝│27萬元    │華南商業銀行│000000000 │0000000 │92.4.29 │
│    │      │          │竹東分行    │          │        │        │
├──┼───┼─────┼──────┼─────┼────┼────┤
│81  │蕭文輝│29萬元    │華南商業銀行│000000000 │0000000 │92.4.30 │
│    │      │          │竹東分行    │          │        │        │
├──┼───┼─────┼──────┼─────┼────┼────┤
│82  │蕭文輝│28萬元    │華南商業銀行│000000000 │0000000 │92.5.4  │
│    │      │          │竹東分行    │          │        │        │
├──┼───┼─────┼──────┼─────┼────┼────┤
│83  │蕭文輝│28萬元    │華南商業銀行│000000000 │0000000 │92.5.8  │
│    │      │          │竹東分行    │          │        │        │
├──┼───┼─────┼──────┼─────┼────┼────┤
│84  │蕭文輝│22萬元    │華南商業銀行│000000000 │0000000 │92.5.12 │
│    │      │          │竹東分行    │          │        │        │
├──┼───┼─────┼──────┼─────┼────┼────┤
│85  │蕭文輝│29萬元    │華南商業銀行│000000000 │0000000 │92.5.16 │
│    │      │          │竹東分行    │          │        │        │
├──┼───┼─────┼──────┼─────┼────┼────┤
│86  │蕭文輝│28萬元    │華南商業銀行│000000000 │0000000 │92.5.16 │
│    │      │          │竹東分行    │          │        │        │
├──┼───┼─────┼──────┼─────┼────┼────┤
│87  │蕭文輝│32萬元    │華南商業銀行│000000000 │0000000 │92.5.19 │
│    │      │          │竹東分行    │          │        │        │
├──┼───┼─────┼──────┼─────┼────┼────┤
│88  │蕭文輝│8萬元     │華南商業銀行│000000000 │0000000 │92.5.19 │
│    │      │          │竹東分行    │          │        │        │
├──┼───┼─────┼──────┼─────┼────┼────┤
│89  │蕭文輝│32萬元    │華南商業銀行│000000000 │0000000 │92.5.26 │
│    │      │          │竹東分行    │          │        │        │
├──┼───┼─────┼──────┼─────┼────┼────┤
│90  │蕭文輝│36萬元    │華南商業銀行│000000000 │0000000 │92.5.26 │
│    │      │          │竹東分行    │          │        │        │
├──┼───┼─────┼──────┼─────┼────┼────┤
│91  │蕭文輝│38萬元    │華南商業銀行│000000000 │0000000 │92.5.28 │
│    │      │          │竹東分行    │          │        │        │
├──┼───┼─────┼──────┼─────┼────┼────┤
│92  │蕭文輝│4萬元     │華南商業銀行│000000000 │0000000 │92.5.30 │
│    │      │          │竹東分行    │          │        │        │
├──┼───┼─────┼──────┼─────┼────┼────┤
│93  │蕭文輝│35萬元    │華南商業銀行│000000000 │0000000 │92.5.30 │
│    │      │          │竹東分行    │          │        │        │
├──┼───┼─────┼──────┼─────┼────┼────┤
│94  │蕭文輝│37萬7 千元│華南商業銀行│000000000 │0000000 │92.5.31 │
│    │      │          │竹東分行    │          │        │        │
├──┼───┼─────┼──────┼─────┼────┼────┤
│95  │蕭文輝│38萬元    │華南商業銀行│000000000 │0000000 │92.5.31 │
│    │      │          │竹東分行    │          │        │        │
├──┼───┼─────┼──────┼─────┼────┼────┤
│96  │蕭文輝│8萬元     │華南商業銀行│000000000 │0000000 │92.6.7  │
│    │      │          │竹東分行    │          │        │        │
├──┼───┼─────┼──────┼─────┼────┼────┤
│97  │蕭文輝│25萬元    │華南商業銀行│000000000 │0000000 │92.6.9  │
│    │      │          │竹東分行    │          │        │        │
├──┼───┼─────┼──────┼─────┼────┼────┤
│98  │蕭文輝│33萬元    │華南商業銀行│000000000 │0000000 │92.6.9  │
│    │      │          │竹東分行    │          │        │        │
├──┼───┼─────┼──────┼─────┼────┼────┤
│99  │蕭文輝│40萬元    │華南商業銀行│000000000 │0000000 │92.6.9  │
│    │      │          │竹東分行    │          │        │        │
├──┼───┼─────┼──────┼─────┼────┼────┤
│100 │蕭文輝│36萬元    │華南商業銀行│000000000 │0000000 │92.6.16 │
│    │      │          │竹東分行    │          │        │        │
├──┼───┼─────┼──────┼─────┼────┼────┤
│101 │蕭文輝│36萬元    │華南商業銀行│000000000 │0000000 │92.6.16 │
│    │      │          │竹東分行    │          │        │        │
├──┼───┼─────┼──────┼─────┼────┼────┤
│102 │蕭文輝│38萬元    │華南商業銀行│000000000 │0000000 │92.6.20 │
│    │      │          │竹東分行    │          │        │        │
├──┼───┼─────┼──────┼─────┼────┼────┤
│103 │蕭文輝│32萬元    │華南商業銀行│000000000 │0000000 │92.6.23 │
│    │      │          │竹東分行    │          │        │        │
├──┼───┼─────┼──────┼─────┼────┼────┤
│104 │蕭文輝│36萬元    │華南商業銀行│000000000 │0000000 │92.6.24 │
│    │      │          │竹東分行    │          │        │        │
├──┼───┼─────┼──────┼─────┼────┼────┤
│105 │蕭文輝│34萬元    │華南商業銀行│000000000 │0000000 │92.6.30 │
│    │      │          │竹東分行    │          │        │        │
├──┼───┼─────┼──────┼─────┼────┼────┤
│106 │蕭文輝│42萬元    │華南商業銀行│000000000 │0000000 │92.6.30 │
│    │      │          │竹東分行    │          │        │        │
├──┼───┼─────┼──────┼─────┼────┼────┤
│107 │蕭文輝│38萬元    │華南商業銀行│000000000 │0000000 │92.7.6  │
│    │      │          │竹東分行    │          │        │        │
├──┼───┼─────┼──────┼─────┼────┼────┤
│108 │蕭文輝│19萬元    │華南商業銀行│000000000 │0000000 │92.7.7  │
│    │      │          │竹東分行    │          │        │        │
├──┼───┼─────┼──────┼─────┼────┼────┤
│109 │蕭文輝│36萬元    │華南商業銀行│000000000 │0000000 │92.7.7  │
│    │      │          │竹東分行    │          │        │        │
├──┼───┼─────┼──────┼─────┼────┼────┤
│110 │蕭文輝│33萬元    │華南商業銀行│000000000 │0000000 │92.7.11 │
│    │      │          │竹東分行    │          │        │        │
├──┼───┼─────┼──────┼─────┼────┼────┤
│111 │蕭文輝│26萬元    │華南商業銀行│000000000 │0000000 │92.7.15 │
│    │      │          │竹東分行    │          │        │        │
├──┼───┼─────┼──────┼─────┼────┼────┤
│112 │蕭文輝│36萬元    │華南商業銀行│000000000 │0000000 │92.7.21 │
│    │      │          │竹東分行    │          │        │        │
├──┼───┼─────┼──────┼─────┼────┼────┤
│113 │蕭文輝│29萬元    │華南商業銀行│000000000 │0000000 │92.7.25 │
│    │      │          │竹東分行    │          │        │        │
├──┼───┼─────┼──────┼─────┼────┼────┤
│114 │蕭文輝│35萬元    │華南商業銀行│000000000 │0000000 │92.7.25 │
│    │      │          │竹東分行    │          │        │        │
├──┼───┼─────┼──────┼─────┼────┼────┤
│115 │蕭文輝│34萬元    │華南商業銀行│000000000 │0000000 │92.7.28 │
│    │      │          │竹東分行    │          │        │        │
├──┼───┼─────┼──────┼─────┼────┼────┤
│115 │蕭文輝│24萬元    │華南商業銀行│000000000 │0000000 │92.7.29 │
│    │      │          │竹東分行    │          │        │        │
├──┼───┼─────┼──────┼─────┼────┼────┤
│117 │蕭文輝│32萬元    │華南商業銀行│000000000 │0000000 │92.7.31 │
│    │      │          │竹東分行    │          │        │        │
├──┼───┼─────┼──────┼─────┼────┼────┤
│118 │謝玉蘭│15萬元    │臺灣中小企業│15761     │0000000 │92.4.27 │
│    │      │          │銀行內壢分行│          │        │        │
├──┼───┼─────┼──────┼─────┼────┼────┤
│119 │楊進祥│25萬元    │華南商業銀行│34592     │0000000 │92.4.26 │
│    │      │          │竹東分行    │          │        │        │
├──┼───┼─────┼──────┼─────┼────┼────┤
│120 │黃信淳│42萬元    │聯邦商業銀行│000000000 │0000000 │92.6.15 │
│    │      │          │中壢分行    │          │        │        │
├──┼───┼─────┼──────┼─────┼────┼────┤
│121 │黃信淳│26萬元    │聯邦商業銀行│000000000 │0000000 │92.6.18 │
│    │      │          │中壢分行    │          │        │        │
├──┼───┼─────┼──────┼─────┼────┼────┤
│122 │黃信淳│23萬元    │聯邦商業銀行│000000000 │0000000 │92.6.22 │
│    │      │          │中壢分行    │          │        │        │
├──┼───┼─────┼──────┼─────┼────┼────┤
│123 │黃信淳│32萬元    │聯邦商業銀行│000000000 │0000000 │92.6.28 │
│    │      │          │中壢分行    │          │        │        │
├──┼───┼─────┼──────┼─────┼────┼────┤
│124 │黃信淳│34萬元    │聯邦商業銀行│000000000 │0000000 │92.6.30 │
│    │      │          │中壢分行    │          │        │        │
├──┼───┼─────┼──────┼─────┼────┼────┤
│125 │蕭文輝│33萬元    │萬泰商業銀行│000000000 │0000000 │92.4.30 │
│    │      │          │中壢分行    │          │        │        │
├──┼───┼─────┼──────┼─────┼────┼────┤
│126 │蕭文輝│30萬元    │萬泰商業銀行│000000000 │0000000 │92.5.10 │
│    │      │          │中壢分行    │          │        │        │
├──┼───┼─────┼──────┼─────┼────┼────┤
│127 │蕭文輝│25萬元    │萬泰商業銀行│000000000 │0000000 │92.5.30 │
│    │      │          │中壢分行    │          │        │        │
├──┼───┼─────┼──────┼─────┼────┼────┤
│128 │蕭文輝│25萬元    │萬泰商業銀行│000000000 │0000000 │92.6.14 │
│    │      │          │中壢分行    │          │        │        │
├──┼───┼─────┼──────┼─────┼────┼────┤
│129 │蕭文輝│30萬元    │萬泰商業銀行│000000000 │0000000 │92.6.22 │
│    │      │          │中壢分行    │          │        │        │
├──┼───┼─────┼──────┼─────┼────┼────┤
│130 │蕭文輝│28萬元    │萬泰商業銀行│000000000 │0000000 │92.6.25 │
│    │      │          │中壢分行    │          │        │        │
├──┼───┼─────┼──────┼─────┼────┼────┤
│131 │蕭文輝│25萬元    │萬泰商業銀行│000000000 │0000000 │92.7.7  │
│    │      │          │中壢分行    │          │        │        │
├──┼───┼─────┼──────┼─────┼────┼────┤
│132 │蕭文輝│20萬元    │萬泰商業銀行│000000000 │0000000 │92.7.10 │
│    │      │          │中壢分行    │          │        │        │
├──┼───┼─────┼──────┼─────┼────┼────┤
│133 │楊進揚│34萬元    │平鎮市農會  │000000000 │0000000 │92.4.25 │
│    │      │          │            │          │        │        │
├──┼───┼─────┼──────┼─────┼────┼────┤
│134 │楊進揚│34萬元    │平鎮市農會  │000000000 │0000000 │92.4.28 │
│    │      │          │            │          │        │        │
├──┼───┼─────┼──────┼─────┼────┼────┤
│135 │楊進揚│28萬元    │平鎮市農會  │000000000 │0000000 │92.4.30 │
│    │      │          │            │          │        │        │
├──┼───┼─────┼──────┼─────┼────┼────┤
│136 │楊進揚│34萬元    │平鎮市農會  │000000000 │0000000 │92.5.5  │
│    │      │          │            │          │        │        │
├──┼───┼─────┼──────┼─────┼────┼────┤
│137 │楊進揚│34萬元    │平鎮市農會  │000000000 │0000000 │92.5.8  │
│    │      │          │            │          │        │        │
├──┼───┼─────┼──────┼─────┼────┼────┤
│138 │楊進揚│35萬元    │平鎮市農會  │000000000 │0000000 │92.5.10 │
│    │      │          │            │          │        │        │
├──┼───┼─────┼──────┼─────┼────┼────┤
│139 │楊進揚│36萬元    │平鎮市農會  │000000000 │0000000 │92.5.12 │
│    │      │          │            │          │        │        │
├──┼───┼─────┼──────┼─────┼────┼────┤
│140 │楊進揚│35萬元    │平鎮市農會  │000000000 │0000000 │92.5.15 │
│    │      │          │            │          │        │        │
├──┼───┼─────┼──────┼─────┼────┼────┤
│141 │楊進揚│32萬元    │平鎮市農會  │000000000 │0000000 │92.5.22 │
│    │      │          │            │          │        │        │
├──┼───┼─────┼──────┼─────┼────┼────┤
│142 │楊進揚│35萬元    │平鎮市農會  │000000000 │0000000 │92.5.25 │
│    │      │          │            │          │        │        │
├──┼───┼─────┼──────┼─────┼────┼────┤
│143 │楊進揚│32萬元    │平鎮市農會  │000000000 │0000000 │92.5.28 │
│    │      │          │            │          │        │        │
├──┼───┼─────┼──────┼─────┼────┼────┤
│144 │楊進揚│28萬元    │平鎮市農會  │000000000 │0000000 │92.5.28 │
│    │      │          │            │          │        │        │
├──┼───┼─────┼──────┼─────┼────┼────┤
│145 │楊進揚│35萬元    │平鎮市農會  │000000000 │0000000 │92.5.31 │
│    │      │          │            │          │        │        │
├──┼───┼─────┼──────┼─────┼────┼────┤
│146 │楊進揚│31萬元    │平鎮市農會  │000000000 │0000000 │92.6.5  │
│    │      │          │            │          │        │        │
├──┼───┼─────┼──────┼─────┼────┼────┤
│147 │楊進揚│32萬元    │平鎮市農會  │000000000 │0000000 │92.6.10 │
│    │      │          │            │          │        │        │
├──┼───┼─────┼──────┼─────┼────┼────┤
│148 │楊進揚│26萬元    │平鎮市農會  │000000000 │0000000 │92.6.12 │
│    │      │          │            │          │        │        │
├──┼───┼─────┼──────┼─────┼────┼────┤
│149 │楊進揚│32萬元    │平鎮市農會  │000000000 │0000000 │92.6.15 │
│    │      │          │            │          │        │        │
├──┼───┼─────┼──────┼─────┼────┼────┤
│150 │楊進揚│32萬元    │平鎮市農會  │000000000 │0000000 │92.6.18 │
│    │      │          │            │          │        │        │
├──┼───┼─────┼──────┼─────┼────┼────┤
│151 │楊進揚│34萬元    │平鎮市農會  │000000000 │0000000 │92.6.20 │
│    │      │          │            │          │        │        │
├──┼───┼─────┼──────┼─────┼────┼────┤
│152 │楊進揚│32萬元    │平鎮市農會  │000000000 │0000000 │92.6.23 │
│    │      │          │            │          │        │        │
├──┼───┼─────┼──────┼─────┼────┼────┤
│153 │楊進揚│36萬元    │平鎮市農會  │000000000 │0000000 │92.6.25 │
│    │      │          │            │          │        │        │
├──┼───┼─────┼──────┼─────┼────┼────┤
│154 │楊進揚│36萬元    │平鎮市農會  │000000000 │0000000 │92.6.30 │
│    │      │          │            │          │        │        │
├──┼───┼─────┼──────┼─────┼────┼────┤
│155 │楊進揚│34萬元    │平鎮市農會  │000000000 │0000000 │92.7.5  │
│    │      │          │            │          │        │        │
├──┼───┼─────┼──────┼─────┼────┼────┤
│156 │楊進揚│36萬元    │平鎮市農會  │000000000 │0000000 │92.7.10 │
│    │      │          │            │          │        │        │
├──┼───┼─────┼──────┼─────┼────┼────┤
│157 │楊進揚│32萬元    │平鎮市農會  │000000000 │0000000 │92.7.15 │
│    │      │          │            │          │        │        │
├──┼───┼─────┼──────┼─────┼────┼────┤
│158 │楊進揚│35萬元    │平鎮市農會  │000000000 │0000000 │92.7.20 │
│    │      │          │            │          │        │        │
├──┼───┼─────┼──────┼─────┼────┼────┤
│159 │楊進揚│35萬元    │平鎮市農會  │000000000 │0000000 │92.7.25 │
│    │      │          │            │          │        │        │
├──┼───┼─────┼──────┼─────┼────┼────┤
│160 │楊進揚│35萬元    │萬泰商業銀行│000000000 │0000000 │92.4.24 │
│    │      │          │中壢分行    │          │        │        │
├──┼───┼─────┼──────┼─────┼────┼────┤
│161 │楊進揚│36萬元    │萬泰商業銀行│000000000 │0000000 │92.4.25 │
│    │      │          │中壢分行    │          │        │        │
├──┼───┼─────┼──────┼─────┼────┼────┤
│162 │楊進揚│31萬元    │萬泰商業銀行│000000000 │0000000 │92.4.28 │
│    │      │          │中壢分行    │          │        │        │
├──┼───┼─────┼──────┼─────┼────┼────┤
│163 │楊進揚│32萬元    │萬泰商業銀行│000000000 │0000000 │92.4.30 │
│    │      │          │中壢分行    │          │        │        │
├──┼───┼─────┼──────┼─────┼────┼────┤
│164 │楊進揚│36萬元    │萬泰商業銀行│000000000 │0000000 │92.5.5  │
│    │      │          │中壢分行    │          │        │        │
├──┼───┼─────┼──────┼─────┼────┼────┤
│165 │楊進揚│34萬元    │萬泰商業銀行│000000000 │0000000 │92.5.8  │
│    │      │          │中壢分行    │          │        │        │
├──┼───┼─────┼──────┼─────┼────┼────┤
│166 │楊進揚│36萬元    │萬泰商業銀行│000000000 │0000000 │92.5.10 │
│    │      │          │中壢分行    │          │        │        │
├──┼───┼─────┼──────┼─────┼────┼────┤
│167 │楊進揚│36萬元    │萬泰商業銀行│000000000 │0000000 │92.5.15 │
│    │      │          │中壢分行    │          │        │        │
├──┼───┼─────┼──────┼─────┼────┼────┤
│168 │楊進揚│34萬五千元│萬泰商業銀行│000000000 │0000000 │92.5.20 │
│    │      │          │中壢分行    │          │        │        │
├──┼───┼─────┼──────┼─────┼────┼────┤
│169 │楊進揚│34萬元    │萬泰商業銀行│000000000 │0000000 │92.5.22 │
│    │      │          │中壢分行    │          │        │        │
├──┼───┼─────┼──────┼─────┼────┼────┤
│170 │楊進揚│36萬元    │萬泰商業銀行│000000000 │0000000 │92.5.25 │
│    │      │          │中壢分行    │          │        │        │
├──┼───┼─────┼──────┼─────┼────┼────┤
│171 │楊進揚│32萬元    │萬泰商業銀行│000000000 │0000000 │92.5.28 │
│    │      │          │中壢分行    │          │        │        │
├──┼───┼─────┼──────┼─────┼────┼────┤
│172 │楊進揚│36萬元    │萬泰商業銀行│000000000 │0000000 │92.5.31 │
│    │      │          │中壢分行    │          │        │        │
├──┼───┼─────┼──────┼─────┼────┼────┤
│173 │楊進揚│34萬元    │萬泰商業銀行│000000000 │0000000 │92.6.5  │
│    │      │          │中壢分行    │          │        │        │
├──┼───┼─────┼──────┼─────┼────┼────┤
│174 │楊進揚│34萬元    │萬泰商業銀行│000000000 │0000000 │92.6.10 │
│    │      │          │中壢分行    │          │        │        │
├──┼───┼─────┼──────┼─────┼────┼────┤
│175 │楊進揚│35萬元    │萬泰商業銀行│000000000 │0000000 │92.6.15 │
│    │      │          │中壢分行    │          │        │        │
├──┼───┼─────┼──────┼─────┼────┼────┤
│176 │楊進揚│35萬元    │萬泰商業銀行│000000000 │0000000 │92.6.20 │
│    │      │          │中壢分行    │          │        │        │
├──┼───┼─────┼──────┼─────┼────┼────┤
│177 │楊進揚│36萬元    │萬泰商業銀行│000000000 │0000000 │92.6.25 │
│    │      │          │中壢分行    │          │        │        │
├──┼───┼─────┼──────┼─────┼────┼────┤
│178 │楊進揚│35萬元    │萬泰商業銀行│000000000 │0000000 │92.6.30 │
│    │      │          │中壢分行    │          │        │        │
├──┼───┼─────┼──────┼─────┼────┼────┤
│179 │楊進揚│35萬元    │萬泰商業銀行│000000000 │0000000 │92.7.5  │
│    │      │          │中壢分行    │          │        │        │
├──┼───┼─────┼──────┼─────┼────┼────┤
│180 │楊進揚│35萬元    │萬泰商業銀行│000000000 │0000000 │92.7.10 │
│    │      │          │中壢分行    │          │        │        │
├──┼───┼─────┼──────┼─────┼────┼────┤
│181 │楊進揚│36萬元    │萬泰商業銀行│000000000 │0000000 │92.7.15 │
│    │      │          │中壢分行    │          │        │        │
├──┼───┼─────┼──────┼─────┼────┼────┤
│182 │楊進揚│28萬元    │萬泰商業銀行│000000000 │0000000 │92.7.20 │
│    │      │          │中壢分行    │          │        │        │
├──┼───┼─────┼──────┼─────┼────┼────┤
│183 │楊進揚│36萬元    │萬泰商業銀行│000000000 │0000000 │92.7.25 │
│    │      │          │中壢分行    │          │        │        │
├──┼───┼─────┼──────┼─────┼────┼────┤
│184 │甲○○│35萬元    │富邦銀行中壢│000000000 │0000000 │92.5.10 │
│    │      │          │分行        │          │        │        │
├──┼───┼─────┼──────┼─────┼────┼────┤
│185 │甲○○│35萬元    │富邦銀行中壢│000000000 │0000000 │92.5.15 │
│    │      │          │分行        │          │        │        │
├──┼───┼─────┼──────┼─────┼────┼────┤
│186 │甲○○│35萬元    │富邦銀行中壢│000000000 │0000000 │92.5.20 │
│    │      │          │分行        │          │        │        │
├──┼───┼─────┼──────┼─────┼────┼────┤
│187 │甲○○│36萬元    │富邦銀行中壢│000000000 │0000000 │92.5.23 │
│    │      │          │分行        │          │        │        │
├──┼───┼─────┼──────┼─────┼────┼────┤
│188 │甲○○│34萬元    │富邦銀行中壢│000000000 │0000000 │92.5.25 │
│    │      │          │分行        │          │        │        │
├──┼───┼─────┼──────┼─────┼────┼────┤
│189 │甲○○│36萬元    │富邦銀行中壢│000000000 │0000000 │92.5.31 │
│    │      │          │分行        │          │        │        │
├──┼───┼─────┼──────┼─────┼────┼────┤
│190 │甲○○│35萬元    │富邦銀行中壢│000000000 │0000000 │92.6.26 │
│    │      │          │分行        │          │        │        │
├──┼───┼─────┼──────┼─────┼────┼────┤
│191 │甲○○│26萬元    │富邦銀行中壢│000000000 │0000000 │92.7.5  │
│    │      │          │分行        │          │        │        │
└──┴───┴─────┴──────┴─────┴────┴────┘
附表二︰
┌──┬───┬─────┬──────┬─────┬────┬────┐
│ 1  │黃信淳│13萬元    │聯邦商業銀行│000000000 │0000000 │92.6.6  │
│    │      │          │中壢分行    │          │        │        │
├──┼───┼─────┼──────┼─────┼────┼────┤
│ 2  │黃信淳│13萬元    │聯邦商業銀行│000000000 │0000000 │92.6.6  │
│    │      │          │中壢分行    │          │        │        │
├──┼───┼─────┼──────┼─────┼────┼────┤
│ 3  │黃信淳│8萬元     │聯邦商業銀行│000000000 │0000000 │92.6.6  │
│    │      │          │中壢分行    │          │        │        │
├──┼───┼─────┼──────┼─────┼────┼────┤
│ 4  │林書育│18萬元    │華南商業銀行│000000000 │0000000 │92.5.27 │
│    │      │          │竹東分行    │          │        │        │
├──┼───┼─────┼──────┼─────┼────┼────┤
│ 5  │林書育│43萬元    │華南商業銀行│000000000 │0000000 │92.6.11 │
│    │      │          │竹東分行    │          │        │        │
├──┼───┼─────┼──────┼─────┼────┼────┤
│ 6  │林書育│42萬元    │華南商業銀行│000000000 │0000000 │92.6.25 │
│    │      │          │竹東分行    │          │        │        │
├──┼───┼─────┼──────┼─────┼────┼────┤
│ 7  │乙○○│16萬元    │平鎮市農會  │000000000 │0000000 │92.6.9  │
├──┼───┼─────┼──────┼─────┼────┼────┤
│ 8  │乙○○│23萬元    │平鎮市農會  │000000000 │0000000 │92.6.11 │
├──┼───┼─────┼──────┼─────┼────┼────┤
│ 9  │乙○○│26萬元    │平鎮市農會  │000000000 │0000000 │92.6.17 │
└──┴───┴─────┴──────┴─────┴────┴────┘

司法院資訊處製作；財團法人民間司法改革基金會備份。
